【裁判字號】    90,上易,81
【裁判日期】    891027
【裁判案由】    傷害等
【裁判全文】
臺灣高等法院刑事判決                                九十年度上易字第八一號
    上  訴  人  臺灣桃園地方法院檢察署檢察官
    上  訴  人
    即  被  告  乙○○
    選任辯護人  林振堆
右上訴人因被告傷害等案件，不服臺灣桃園地方法院八十九年度易字第二四九四號，
中華民國八十九年十月二十七日第一審判決（起訴案號：臺灣桃園地方法院檢察署八
十九年度偵字第一三○八一號）提起上訴，本院判決如左：
    主  文
上訴駁回。
    事  實
一、乙○○於民國八十九年六月四日（起訴書誤載為八十九年六月二十四日）晚間十
    一時許，藉口欲與房東王漢盛洽談有關租賃事宜為由，無故侵入桃園縣八德市○
    ○路○段二八七巷一號甲○○住處興師問罪，經甲○○表明其父母不在並要求乙
    ○○退去，惟乙○○未加理會仍留滯該處，甲○○正欲將乙○○推出，詎乙○○
    竟另行基於普通傷害之犯意，以自備鑰匙乙串（共二支）徒手毆打甲○○，致甲
    ○○受有頭部外傷併腦震盪之傷害。旋甲○○家人聞聲下樓察看並報警處理，而
    當場查獲乙○○，並扣得其所有用以供傷害之鑰匙二支。
二、案經甲○○訴由桃園縣警察局八德分局報請臺灣桃園地方法院檢察署檢察官偵查
    起訴。
    理  由
一、訊據上訴人即被告乙○○矢口否認有前開犯行，辯稱：我有去王家，但甲○○要
    我離去，伊便退出，後來甲○○罵的很難聽，伊才從車子跳下來，與他理論，因
    甲○○打我，我用鑰匙回過去，才打到他的頭云云，惟查右揭事實，業據被告乙
    ○○迭於警訊、偵查及原審審理時坦承不諱，核與告訴人甲○○指訴及證人王怡
    涵、蕭永林證述情節大致相符，並有診斷證明書一紙附卷及鑰匙乙串扣案可資佐
    證，被告事後翻異前詞，否認犯行，無非卸責之詞，不足採信，被告之犯行堪予
    認定。
二、核被告所為，係犯刑法第三百零六條第一項之侵入住宅罪、同法第二百七十七條
    第一項之傷害罪。被告所犯上開兩罪，犯意各別，罪名互異，應予分論併罰。被
    告雖有無故侵入住宅及嗣受退去之要求而未退去之行為，然應僅須論以情節較重
    之刑法第三百零六條第一項之無故侵入住宅罪，附予敘明。原審認被告罪證明確
    ，適用刑法第二百七十七條第一項、第三百零六條第一項、第四十一條、罰金罰
    鍰提高標準條例第一條前段、第二條之規定，及審酌被告之素行，犯罪之動機、
    手段、被害人所受傷害程度及被告犯罪後之態度等一切情狀，量處拘役三十日及
    有期徒刑三月，並均諭知易科罰金之折算標準，以示懲儆。扣案之鑰匙乙串（共
    二支）為被告所有，用以供傷害告訴人之物，業據其供明在卷，應依刑法第三十
    八條第一項第二款規定，併予宣告沒收。認事用法及量刑尚無不合。被告上訴否
    認犯罪，及檢察官上訴指原判量刑太輕，均非可取，應予駁回。
據上論斷，應依刑事訴訟法第三百六十八條，判決如主文。
本案經檢察官沈世箴到庭執行職務。
中      華      民      國      九十      年      二      月    二十一  日
                              臺灣高等法院刑事第二十一庭
                                  審判長法  官  葉  騰  瑞
                                        法  官  江  國  華
                                        法  官  莊  明  彰
右正本證明與原本無異。
不得上訴。
                                        書記官  廖  嫣  雯
中      華      民      國      九十      年      二      月    二十一  日
附錄：本判決論罪科刑法條全文
刑法第三百零六條
無故侵入他人住宅、建築物或附連圍繞之土地或船艦者，處一年以下有期徒刑、拘役
或三百元以下罰金。
無故藏匿其內或受退去之要求而仍留滯者亦同。
刑法第二百七十七條
傷害人之身體或健康者，處三年以下有期徒刑、拘役或一千元以下罰金。
犯前項之罪，因而致人於死者，處無期徒刑或七年以上有期徒刑，致重傷者，處三年
以上、十年以下有期徒刑。


司法院資訊處製作；財團法人民間司法改革基金會備份。
